臺灣板橋地方法院刑事判決　　　　　　　 94年度訴字第374號
公　訴　人　臺灣板橋地方法院檢察署檢察官
被　　　告　甲○○
上列被告因毒品危害防制條例案件，經檢察官提起公訴（93年度
偵字第17290 號），本院判決如下：
    主  文
甲○○連續轉讓第一級毒品，累犯，處有期徒刑壹年陸月。扣案
海洛因參包（淨重貳點貳肆公克）沒收銷燬之、包裝袋參個、塑
膠分裝袋壹拾柒只、電子磅秤壹台，均沒收。犯罪所得新台幣柒
仟元沒收，如全部或一部不能沒收時，以其財產抵償之。
    事  實
一、甲○○前因毒品案件，經本院以89年度板簡字第442 號判處
    有期徒刑5 月確定，於90年7 月22日執行完畢。猶不知悔改
    ，明知海洛因係87年5 月20日公布施行，於同年月22日生效
    之毒品危害防制條例第2 條第2 項第1 款所規定之第1 級毒
    品，不得非法轉讓，竟基於轉讓第一級毒品海洛因之概括犯
    意，自93年7 月間某日起至93年10月14日止，在桃園縣龜山
    鄉○○路某處，連續7 次以每包新台幣（下同）1000元之價
    格，有償轉讓不詳數量之海洛因予乙○○使用（乙○○涉犯
    施用毒品部分，另由臺北地方法院檢察署偵辦中）。嗣乙○
    ○於93年10月14日20時10分，在桃園縣龜山鄉○○路○段16
    1 號12樓樓梯間為警查獲，扣得乙○○持有，向甲○○取得
    之海洛因1 包（淨重0.2 公克）。再於93年10月21日18時30
    分許，在臺北縣樹林市○○街○ 段117 巷口，查獲甲○○，
    並扣得甲○○持有之第一級毒品海洛因3 小包（淨重2.24公
    克）、第二級毒品安非他命1 包，甲○○所有，供轉讓秤重
    用之電子磅秤1 台、預備供轉讓分裝用之塑膠分裝袋17只，
    非專供犯罪用之行動電話門號0000000000號SIM 卡1 張。
二、案經臺北市政府警察局大安分局移送臺灣板橋地方法院檢察
    署檢察官偵查起訴。
    理  由
一、訊據被告甲○○矢口否認有轉讓毒品犯行，辯稱，係與乙○
    ○合購云云。惟查：證人乙○○於本院審理時具結證稱：自
    93年7 、8 月間起至10月14日，我為警查獲時止，有與被告
    合買海洛因施用，共7 、8 次，是我們一起出錢合買的，由
    被告去拿貨，他拿到後我再出錢。如被告現場有多餘時會給
    我，但拿時要付錢，每小包一千元，我不知道實際有多重。
    我是先拿一千元的量，再拿錢給被告。沒有自下次合資的錢
    扣除下來。被告並未賺我錢，我自己去拿也是如此價格，偵
    訊所言實在等語（參見本院94年5 月24日審判筆錄）。再參
    以乙○○於偵訊時具結證稱：有時候我是跟被告一起出錢向
    別人買，因為只有被告認識賣毒品的人，所以都是由被告去
    拿貨，有時侯是我先向被告調貨，被告如有多餘的毒品，就
    會先賣給我，他再去向別人買。我被查獲當日，是我先打電
    話給被告問他手上有沒有東西，被告回答我說他剛拿回來，
    我就向他表示我只有1 千元，我們就約在合作金庫那邊見面
    。除了共同出資購買外，總共向被告調6 、7 次，都是海洛
    因，我是從7 、8 月，開始向被告調貨，每次都是拿1 千元
    的海洛因，數量含袋子大約是0.2 公克，交貨地點都在桃園
    縣龜山鄉○○路前等語（參見偵查卷第50頁）。是依證人乙
    ○○所證，被告確係以有償之方式轉讓第一級毒品予乙○○
    7 次。再扣案白色粉末3 包，經驗均含海洛因成分，合計淨
    重2.24公克，有法務部調查局93年11月23日調科壹字第0600
    09 115號函附卷可參。參以被告於警訊時已供稱，扣案海洛
    因是自己吃的，還有要給別人的。我是將海洛因倒在塑膠分
    裝袋裡面，用電子磅秤來秤重量，再給人家等語（參見偵查
    卷第6 頁），益證被告有以代乙○○購買之方式，將海洛因
    有償轉讓予乙○○。被告犯行事證明確，洵堪認定。
二、核被告甲○○所為，係犯毒品危害防制條例第8 條第1 項之
    轉讓第一級毒品罪。其轉讓海洛因前之持有海洛因之低度行
    為，為轉讓之高度行為所吸收，不另論罪。核被告所為多次
    轉讓行為，時間緊接，所犯罪名相同，顯係出於概括之犯意
    為之，為連續犯，爰依刑法第56條之規定以一罪論，並加重
    其刑。查依行政院於93年1 月7 日發布之「轉讓持有毒品加
    重其刑之數量標準」第2 條規定：「轉讓、持有毒品達一定
    數量者，加重其刑至二分之一，其標準如下：一、第一級毒
    品：淨重5 公克以上。二、第二級毒品：淨重10公克以上。
    前項所稱淨重，指除去包裝後之毒品重量。」，被告轉讓之
    海洛因，依證人乙○○所證，係一小包1000元，再證人於93
    年10月14日20時10分為警查獲時所扣得，向甲○○取得之海
    洛因，淨重0.2 公克，以被告有償轉讓7 次計算，被告轉讓
    之數量未達5 公克，尚毋庸依毒品危害防制條例第8 條第4
    項之規定加重其刑，附此敘明。再查，被告有事實欄所載之
    犯罪科刑執行情形，有臺灣高等法院被告全國前案紀錄表在
    卷可稽，其受有期徒刑之執行完畢後，5 年以內再犯本件有
    期徒刑以上之罪，為累犯，應依刑法第47條之規定，遞予加
    重其刑。爰審酌被告犯罪之動機、目的、犯罪之手段、生活
    狀況、品行、智識程度、轉讓毒品之數量不多、惟縱係代為
    購買亦係散播毒品，法律上仍屬可非難之行為、對社會所生
    之危害、犯罪後態度等一切情狀，量處如主文所示之刑，以
    示懲儆。
三、扣案海洛因3 小包（淨重2.24公克），係毒品危害防制條例
    所規定之第一級毒品，應依同條例第18條第1 項，沒收銷燬
    之。扣案安非他命與本案無關，毋庸於本件沒收。至扣案裝
    海洛因之塑膠袋3 個、塑膠分裝袋17只，電子磅秤1 台等物
    ，雖被告於偵查及本院審理時或稱扣案物品均為「高義」所
    有、或稱電子磅秤為「高義」所有，遺於被告車上云云，惟
    被告於警訊時已供稱，扣案海洛因是自己吃的，還有要給別
    人的。我是將海洛因倒在塑膠分裝袋裡面，用電子磅秤來秤
    重量，再給人家等語，被告亦未陳稱其警訊筆錄有何不實之
    處，且扣案物品係在被告所有之汽車上扣得，被告復未提出
    「高義」年籍供本院查證，以其持有之客觀狀態觀之，應屬
    被告所有無訛，被告於警訊所供應為實在，是上開扣案之裝
    海洛因之塑膠袋3 個、電子磅秤1 台，均係被告所有，供犯
    轉讓毒品罪所用之物，應依毒品危害防制條例第19條第1 項
    沒收。塑膠分裝袋17只，為被告所有，預備供犯轉讓毒品罪
    所用之物，應依刑法第38條第1 項第2 款宣告沒收。再被告
    有償轉讓毒品7 次，以每次1000元計算，被告有轉讓毒品之
    犯罪所得應為7000元，依同條例第19條第1 項應宣告沒收，
    如全部或一部不能沒收時，以其財產抵償之。
據上論斷，應依刑事訴訟法第299 條第1 項前段，毒品危害防制
條例第8 條第1 項、第18條第1 項、第19條第1 項，刑法第11條
前段、第56條、第47條、第38條第1項第2款，判決如主文。
本案經檢察官鄧媛到庭執行職務。
中　　華　　民　　國　　94　　年　　6 　　月　　7 　　日
                  刑事第六庭    審判長法  官  王  敏  慧
                                      法  官  張  江  澤
                                      法  官  絲  鈺  雲
上正本證明與原本無異。
如不服本判決，應於判決送達後10日內向本院提出上訴狀。
中　　華　　民　　國　　94　　年　　6 　　月　　7 　　日
                                      書記官  陳  秀  慧
附錄本案論罪科刑法條：
毒品危害防制條例第8條
轉讓第一級毒品者，處 1 年以上 7 年以下有期徒刑，得併科新
臺幣 1 百萬元以下罰金。
轉讓第二級毒品者，處 6 月以上 5 年以下有期徒刑，得併科新
臺幣 70 萬 元以下罰金。
轉讓第三級毒品者，處 3 年以下有期徒刑，得併科新臺幣 30 萬
元以下罰金。
轉讓第四級毒品者，處 1 年以下有期徒刑，得併科新臺幣 10 萬
元以下罰金。
前四項之未遂犯罰之。
轉讓毒品達一定數量者，加重其刑至二分之一，其標準由行政院
定之。
